【裁判字號】    90,毒抗,304
【裁判日期】    900430
【裁判案由】    毒品危害防制條例
【裁判全文】
臺灣高等法院刑事裁定                              九十年度毒抗字第三四號
    抗  告  人
    即  被  告  甲○○
右抗告人因毒品危害防制條例案件，不服臺灣臺北地方法院，中華民國九十年二月二
十六日（九十年度毒聲字第三九二號）第一審裁定，提起抗告，本院裁定如左：
    主  文
抗告駁回。
    理  由
一、抗告意旨略以：抗告人甲○○於八十九年八月份、十一月份、十二月份檢驗結果
    ，均無安非他命之反應，唯獨八十九年九月十四日、十月十四日結果有陽性反應
    ，顯然此二結果為不實之結果，又負責之檢驗機關為臺灣檢驗科技股份有限公司
    ，並非公家機構，其檢驗之技術值得懷疑等語提起抗告。
二、經查抗告人前因施用第二級毒品安非他命，由原審以八十九年度毒聲字第三七三
    號裁定送觀察、勒戒後，因認無繼續施用毒品傾向，經臺灣臺北地方法院檢察署
    檢察官於八十九年二月二十二日以八十九年度毒偵字第六七七號為不起訴處分確
    定，有臺灣臺北地方法院檢察署刑案資料查註紀錄表及臺灣高等法院被告全國前
    案紀錄表各一份附卷可按。抗告人雖矢口否認有連續施用第二級毒品之犯行，然
    被告分別於八十九年九月十四日及八十九年十月十四日在臺北市政府警察局萬華
    分局，二次警訊後所採尿液，所採之尿液係由抗告人封瓶捺印，並經記明於警訊
    筆錄亦在卷可稽，經送檢驗結果，均呈安非他命陽性反應，此有臺灣檢驗科技股
    份有限公司濫用藥物尿液檢驗報告二紙在卷足憑，該檢驗係採用氣相層析質譜儀
    方式確認，可排除偽陽性反應，可信度十分精確，應不致有誤判之虞。而依行政
    院衛生署藥物食品檢驗局八十一年二月八日（81）藥檢壹字第００一一五六號函
    所釋，尿液中呈安非他命陽性反應，推算吸食時間距採集時間，最長可能不會超
    過四日，是抗告人當於上開二次採尿時之前四日內某時，在不詳地點，連續施用
    第二級毒品安非他命，要無疑問，被告上開所辯，不足採信，其施用第二級毒品
    安非他命之犯行，堪予認定。又抗告人前因施用毒品案件經不起訴處分確定後，
    五年內再犯毒品危害防制條例第十條之罪，原裁定依毒品危害防制條例第二十條
    第三項前段、觀察勒戒處分執行條例第三條第一項規定，裁定應送勒戒處所觀察
    、勒戒，經核於法並不合，抗告人空言指摘原裁定不當，其抗告為無理由，應予
    駁回。
據上論斷，應依刑事訴訟法第四百十二條，裁定如主文。
中    華    民    國      九十      年     四       月        三十      日
                              臺灣高等法院刑事第二十五庭
                                  審判長法  官  許  國  宏
                                        法  官  林  勤  純
                                        法  官  洪  光  燦
右正本證明與原本無異。
不得再抗告。
                                        書記官  陳  玉  嬋
中    華    民    國      九十      年     五       月         一       日


司法院資訊處製作；財團法人民間司法改革基金會備份。
